臺灣士林地方法院交通事件裁定　　　　 96年度交聲字第479號
原處分機關　交通部公路總局台中區監理所台中市監理站
異　議　人
即受處分人　甲○○
上列受處分人因違反道路交通管理處罰條例案件，對於交通部公
路總局臺中區監理所台中市監理站於民國96年4 月27日所為之處
分（原處分案號：裁監稽違字第裁61-1AB261615號），聲明異議
，本院裁定如下：
    主  文
原處分撤銷。
甲○○在設有禁止停車標誌之處所停車，處罰鍰新臺幣陸佰元。
    理  由
一、原處分意旨略以：異議人即受處分人甲○○所有車號CFQ-67
    3 號重型機車於民國95年8 月28日9 時14分許，在臺北市○
    ○區○○路5 段107 號週邊設有禁止停車標誌之處所停車，
    故依道路交通管理處罰條例第56條第1 項第4 款，處罰鍰新
    臺幣（以下同）1,200 元等語。
二、異議意旨略以：遭舉發違規停車處係位於臺北市○○路○ 段
    91巷建築工地旁之小巷，該小巷之二端分別為施工中之公共
    工程、販賣餐飲之小貨車所阻斷，如同死巷，更何況該小貨
    車旁不時有機車停放，縱有禁止停車標誌，亦已無實質意義
    云云。
三、按道路交通管理處罰條例所指之汽車包括機器腳踏車，汽車
    駕駛人在設有禁止停車標誌、標線之處所停車者，處600 元
    以上1,200 元以下罰鍰，道路交通管理處罰條例第3 條第8
    款、第56條第1 項第4 款定有明文。次按道路交通安全規則
    第112 條第1 項第4 款規定，在設有禁止停車標誌、標線之
    處所不得停車。又按汽車駕駛人違規停車而駕駛人不在場，
    當場不能舉發，得以非固定式科學儀器取得證據資料證明其
    行為違規，記明車輛牌照號碼、車型等可資辨明之資料，以
    汽車所有人為被通知人製單逕行舉發，此見同條例第7 條之
    2 第1 項第7 款、第2 項第4 款、第4 項規定即明。
四、經查異議人即受處分人所有之車號CFQ-673 號重型機車，95
    年8 月28日9 時14分許，在臺北市○○區○○路5 段107 號
    週邊設有禁止停車標誌之處所停車，經警以科學儀器拍照採
    得證據資料逕行舉發等情，業據異議人自承在卷，並有採證
    照片、臺北市政府交通局舉發違反道路交通管理事件通知單
    附卷可憑。又異議人遭舉發違規停車地點週邊即臺北市○○
    路○ 段91巷之二端，分別設有「行人徒步區禁停機車」標誌
    各1 幀，此有臺北市停車管理處96年6 月15日北市停四字第
    09633049900 號函檢附之採證照片2 張及現場簡圖1 張在卷
    可證。是以，本件異議人前揭違規事證明確，堪予認定。
五、異議人雖以前揭情詞置辯，然查異議人停車之地點為行人徒
    步區，其停車行為影響行人路權甚為明顯，尤以另有其他車
    輛在同一地點違規停車影響更形嚴重。異議人以該處違規處
    處可見，認為縱有停車標誌，亦無實質意義云云，實屬毫無
    可採。
六、按道路交通管理處罰條例第8 條第2 項規定：違反本條例之
    行為，於裁決前，應給予違規行為人陳述之機會；同條例第
    9 條第1 項另規定：本條例所定罰鍰之處罰，行為人接獲違
    反道路交通管理事件通知單後，於15日內得不經裁決，逕依
    第92條第3 項之罰鍰基準規定，向指定之處所繳納結案；不
    服舉發事實者，應於15日內，向處罰機關陳述意見；其不依
    通知所定期限前往指定處所聽候裁決，且未依規定期限繳納
    罰鍰結案或向處罰機關陳述意見者，處罰機關得逕行裁決之
    。此違規行為人自動繳納罰鍰及裁決前陳述意見之權利，須
    仰賴將舉發違反道路交通管理事件通知單於應到案日期15日
    以上送達於被舉發人，並在通知單上載明，而加以保障。按
    處理違反道路交通管理事件，有關文書送達之程序，依行政
    程序法之規定，違反道路交通管理事件統一裁罰基準及處理
    細則第5 條定有明文。再送達，於應受送達人之住居所、事
    務所或營業所為之；於應送達處所不獲會晤應受送達人時，
    得將文書付與有辨別事理能力之同居人、受僱人或應送達處
    所之接收郵件人員；又送達不能依前2 條規定為之者，得將
    文書寄存送達地之地方自治或警察機關，並作送達通知書2
    份，1 份黏貼於應受送達人住居所、事務所、營業所或其就
    業處所門首，另1 份交由鄰居轉交或置於該送達處所信箱或
    其他適當位置，以為送達；由郵務機關為送達者，得將文書
    寄存於送達地之郵政機關，行政程序法第72條第1 項前段、
    第73條第1 項及第74條第1 項、第2 項分別定有明文。查本
    件舉發違反道路交通管理事件通知單於95年9 月11日因招領
    逾期而退回台中市監理站，此見該通知單上台中公園路郵局
    戳章即明。該通知單既未依前揭規定，寄存於郵務機關，反
    退回台中市監理站，尚難認已合法送達異議人。異議人於逾
    越到案期限後，收到裁決書，前述通知書未合法送達之瑕疵
    ，雖經其後裁決書之合法送達而補正，然已不得以異議人逾
    越應到案期限而加重處罰。
七、綜上所述，本件異議人違規事實雖屬明確，惟「舉發違反道
    路交通管理事件通知單」並未於其上所載應到案日期前合法
    送達異議人，原處分機關遽以異議人逾越應到案期限30日以
    上，裁處法定最高額之罰鍰1,200 元，即有可議。異議人聲
    明異議之理由，雖非可採，惟原處分既有不當，自應由本院
    依法將原處分撤銷。另依前揭處理細則第2 條第1 項、第43
    條第1 項，並參酌違反道路交通管理事件統一裁罰基準表，
    依法裁處法定最低額之罰鍰600 元。
據上論斷，應依道路交通管理處罰條例第87條第2 項，道路交通
案件處理辦法第20條前段，裁定如主文。
中　　華　　民　　國　　96　　年　　8 　　月　　14　　日
                  交通法庭法  官  周群翔
以上正本證明與原本無異。
如不服本裁定應於送達後5 日內向本院提出抗告狀。
                          書記官  劉育君
中　　華　　民　　國　　96　　年　　8 　　月　　14　　日
